【裁判字號】    98,上訴,725
【裁判日期】    980709
【裁判案由】    違反毒品危害防制條例
【裁判全文】
臺灣高等法院高雄分院刑事判決         98年度上訴字第725號
上  訴  人
即  被  告  甲○○
                    （另案在臺灣屏東監獄執行中）
上列上訴人因違反毒品危害防制條例案件，不服臺灣屏東地方法
院98年度訴字第199 號中華民國98年4 月6 日第一審判決（起訴
案號：臺灣屏東地方法院檢察署98年度毒偵字第6 號），提起上
訴，本院判決如下：
     主  文
上訴駁回。
    事實及理由
一、本案經本院審理結果，認第一審判決認事用法及量刑均無不
    當，應予維持，並引用第一審判決書記載之事實、證據及理
    由。
二、被告上訴意旨，雖指稱：我於警方盤查時，就先向警員坦承
    有施用毒品之行為，應有自首減刑之適用，原判決未適用自
    首規定給予減刑，尚有未恰云云。惟本件承辦警員即證人乙
    ○○於本院審理時結證：我當日盤查被告是為了竊盜案，訊
    問被告時發現被告右手臂有注射的針孔，而且很明顯。我是
    依據經驗，從被告手臂看出有針孔痕跡，我看到後，就訊問
    被告有無施用毒品，被告當場就承認，我就將被告帶回警局
    製作筆錄。一般施用毒品的人，不會主動坦承施用毒品，本
    案並不是被告主動告知我施用毒品，而是我依經驗發現被告
    手臂有針孔痕跡而加以詢問。被告之針孔部位在右手臂，偵
    訊筆錄也是如此記載等語。由上觀之，被告顯無自首之情事
    ，至為明顯。被告上訴意旨，仍執前詞，指摘原判決不當，
    為無理由，應予駁回。
據上論斷，應依刑事訴訟法第368條、第373條，判決如主文。
本案經檢察官王登榮到庭執行職務。
中    華    民    國    98    年    7     月    9     日
                  刑事第九庭    審判長法  官  莊秋桃
                                      法  官  范惠瑩
                                      法  官  謝宏宗
以上正本證明與原本無異。
如不服本判決應於收受本判決後10日內向本院提出上訴書狀，其
未述上訴理由者，並得於提起上訴後10日內向本院補提理由書
狀（均須按他造當事人之人數附繕本)「 切勿逕送上級法院」。
中    華    民    國    98    年    7     月    10    日
                                      書記官  蘇恒仁
附錄本判決論罪之法條：
毒品危害防制條例第10條第1項
施用第一級毒品者，處 6 月以上 5 年以下有期徒刑。
附件
臺灣屏東地方法院刑事判決               98年度訴字第199號
公  訴  人  臺灣屏東地方法院檢察署檢察官
被      告  甲○○
上列被告因違反毒品危害防制條例案件，經檢察官提起公訴（98
年度毒偵字第6 號），本院合議庭裁定改行簡式審判程序，判決
如下：
    主  文
甲○○施用第一級毒品，累犯，處有期徒刑拾月。
    事  實
一、甲○○前於民國95年間，因施用毒品案件，經本院以95年度
    毒聲字第56號裁定送觀察勒戒後，因認無繼續施用毒品傾向
    ，於95年4 月25日執行完畢釋放。又於95年間，因竊盜案件
    ，經本院以95年度易字第659 號判處有期徒刑7 月確定；又
    於96年間，因施用毒品案件，經本院以95年度訴字第980 號
    判處有期徒刑8 月確定；又於96年間，因詐欺案件，經本院
    以95年度簡字第1823號判處有期徒刑5 月確定；又於96年間
    ，因竊盜案件，經本院以95年度易字第453 號判處有期徒刑
    8 月確定；嗣經本院以96年度聲減字第953 號裁定各減為有
    期徒刑3 月又15日、4 月、4 月、2 月又15日，應執行有期
    徒刑1 年確定，於96年11月17日執行完畢。詎仍不知戒絕，
    復基於施用第一級毒品海洛因之犯意，於97年10月10日下午
    3 時許，在其位於屏東縣內埔鄉○○村○○路171 號之住處
    ，以將海洛因摻水藉針筒注射血管之方式，施用海洛因1 次
    。嗣於同日下午3 時50分許，因涉竊盜案在屏東縣內埔鄉○
    ○村○○路45號之正興資源回收場前為警盤查，為警發現其
    手臂血管部位有注射針筒痕跡，並為警採集其尿液檢驗，而
    查獲上情。
二、案經屏東縣政府警察局內埔分局報告臺灣屏東地方法院檢察
    署檢察官偵查起訴。
    理  由
一、訊據被告甲○○對上揭事實坦承不諱，核與員警偵查報告所
    載相符，其尿液經鑑定結果，確呈海洛因水解後之可待因及
    嗎啡陽性反應，有台灣檢驗科技股份有限公司濫用藥物尿液
    檢驗報告、尿液採證編號姓名對照表各1 紙附卷可稽，足見
    被告之自白與事實相符，事證明確，其犯行堪以認定。被告
    於觀察勒戒執行完畢釋放後5 年內，再犯施用毒品之罪，有
    臺灣高等法院被告前案紀錄表在卷可參，自應依法論科。
二、核海洛因係毒品危害防制條例第2 條第2 項第1 款所規定之
    第一級毒品，是被告所為，係犯同條例第10條第1 項之施用
    第一級毒品罪。其持有毒品之低度行為，為施用之高度行為
    所吸收，不另論罪。被告前有如事實欄所載之罪刑執行情形
    ，有上揭前案紀錄表可參，其受徒刑之執行完畢，5 年以內
    故意再犯有期徒刑以上之罪，為累犯，應加重其刑。爰審酌
    被告前因施用毒品案件，經觀察勒戒，甚至刑之執行，猶不
    知戒絕，再施用毒品不輟，無視於毒品對於自身健康之戕害
    及國家對於杜絕毒品犯罪之禁令，惟念施用毒品無非自戕之
    行為，而毒癮難以戒除，乃眾所周知之事，惡性非大，刑罰
    不能輕重失衡，及其坦承犯行，犯後態度尚佳等一切情狀，
    量處如主文所示之刑，以示懲儆。
據上論斷，應依刑事訴訟法第273 條之1 第1 項、第299 條第1
項前段，毒品危害防制條例第10條第1 項，刑法第11條前段、第
47條第1 項，判決如主文。
本案經檢察官陳啟能到庭執行職務
中    華    民    國    98    年    4     月    6     日
                  刑事第四庭    法  官  蔡嘉裕
以上正本證明與原本無異。
如不服本判決，應於收受本判決送達後10日內，向本院提出上訴
書狀（應敘述具體理由並附繕本）轉呈二審法院，其未敘述上訴
理由者，至遲應於上訴期間屆滿後20日內，向本院補提理由書狀
，切勿逕送二審法院。
中    華    民    國    98    年    4     月    6     日
                                書記官  許倬維
附錄論罪科刑法條：
毒品危害防制條例第10條第1項
施用第一級毒品者，處6月以上5年以下有期徒刑。


司法院資訊處製作；財團法人民間司法改革基金會備份。
